最　高　行　政　法　院　裁　定
　　　　　　　　　　　　　　　　　　 96年度裁字第00620號
抗　告　人　甲○
上列抗告人因與高雄市政府等2相對人間聲請安置事件，對於中
華民國95年7月31日臺北高等行政法院94年度訴字第1640號裁定
提起抗告。本院裁定如下︰
    主  文
抗告駁回。
抗告訴訟費用由抗告人負擔。
　　理  由
一、按抗告法院認抗告為不合法或無理由者，應為駁回抗告之裁
    定。
二、原裁定以：相對人高雄市政府於88年4月6日以高巿府工都字
    第9964號與臺灣省政府同日88府交3字第140968號會銜公告
    紅毛港遷村配售土地安置戶名冊、紅毛港遷村配售集合住宅
    安置戶名冊暨更正原公告所有權人姓名清冊，抗告人以其係
    公告所有權人吳田之弟媳，世居紅毛港，於69年7月25日即
    設籍於高雄市小港區○○○路147號，符合安置戶之規定，
    於88年4月18日異議期間內向相對人高雄市政府提出異議。
    相對人高雄市政府以90年1月11日高巿府工都字第01456號函
    知抗告人謂：「主旨：紅毛港遷村安置戶名冊異議申請案件
    ，業於八十九年十月十六日紅毛港遷村策進委員會第十八次
    會議審議通過，查核貴戶資料因與安置對象規定之資格不符
    ，故請依後附格式於九十年二月十四日前補齊有利證明文件
    俾利審查．．．」等語；抗告人復於90年2月5日提出異議，
    經相對人高雄市政府90年12月7日90高巿府工都字第48590號
    函謂：「主旨：臺端申請紅毛港遷村安置戶後續異議，業經
    九十年九月二十八日召開之紅毛港遷村策進委員會第十九次
    會議審議，貴異議戶不符紅毛港遷村安置對象設籍規定；但
    依前揭會議決議，請再補齊有利證明文件申請復審．．．」
    抗告人再於90年12月26日提出異議，經相對人交通部92年9
    月23日交航九十二（1）09371-2號與相對人高雄市政府同日
    高市府都遷字第0920051535號會銜函表示：「主旨：紅毛港
    遷村安置戶第三次異議申請案件業於九十一年十月二十一日
    紅毛港遷村策進委員會第二十次會議審議，經查貴戶戶籍資
    料與安置對象設籍規定之資格不符，不予安置．．．說明：
    ．．．三、依紅毛港遷村第三次修正計畫書安置對象規定房
    屋所有權人或其配偶及其直系血親、兄弟姊妹於民國七十八
    年七月二十八日在紅毛港地區設有戶籍，及於遷村戶核算截
    止日（八十五年五月十八日）設有『戶』（須為戶長）。四
    、貴戶因七十八年七月二十八日未設籍或八十五年五月十八
    日未設戶等因素，與安置對象設籍規定不符。．．．」等語
    ，本件原處分書係於92年9月23日發文，於同年月29日送達
    抗告人之住所地臺南縣學甲鎮西進207-26號，並由抗告人之
    子即訴訟代理人吳勝利合法簽收，有中華郵政股份有限公司
    高雄郵局95年7月26日高營字第0952002727號函檢送郵政簽
    收收據一件附卷可稽。計其提起訴願之法定期間，應自92年
    9月30日起算，扣除其在途期間2日，至92年10月31日（星期
    五，非休息日）即已屆滿，抗告人遲至93年12月6日始將訴
    願書寄送相對人收受，有高雄市政府都市發展局總收文日期
    章蓋於訴願書可按，抗告人提起之訴願顯已逾30日之法定不
    變期間，原處分應於訴願期間屆滿時即告確定。本件抗告人
    對於已確定之行政處分提起行政訴訟，自有起訴不備其他要
    件之違法，且依其情形無從補正，因而駁回抗告人於原審之
    訴。
三、抗告意旨略以：原處分雖於92年9月29日送達抗告人，抗告
    人於93年12月6日提起本件訴訟。然於原處分送達後，抗告
    人即以陳情之方式對原處分表示不服，而相對人亦予接受，
    足見抗告人提起本件訴願並無逾期云云。
四、按「訴願之提起，應自行政處分達到或公告期滿之次日起30
    日內為之。」、「訴願事件有左列各款情形之一者，應為不
    受理之決定：．．．二、提起訴願逾法定期間或未於第57條
    但書所定期間內補送訴願書者。」分別為訴願法第14條第1
    項及第77條第2款所明定。又提起撤銷訴訟以經合法訴願為
    前提，否則為起訴不備其他要件，行政法院應以裁定駁回之
    ，亦為行政訴訟法第4條第1項及第107條第1項第10款所規定
    。經查，本件抗告人於90年12月26日提出「第三次異議案件
    申請表暨資格審查表」，因未補具有利證明文件，經紅毛港
    遷村策進委員會第20次會議審議後，認定抗告人戶籍資料與
    安置對象設籍規定之資格不符，乃以相對人交通部92年9月2
    3日交航九十二（1）09371-2號與相對人高雄市政府同日高
    市府都遷字第0920051535號會銜函核定不予安置，該會銜函
    併載明如不服該處分者，應逕依訴願法規定於30日內提起訴
    願，有前開會銜函文、抗告人第三次異議審查表及紅毛港遷
    村策進委員會第20次會議紀錄附原處分卷可稽，故抗告人於
    收受本次處分書後，如仍不服，應於法定期間提起訴願方為
    合法，則原審認該文係於92年9月23日發文，於同年月29日
    送達抗告人之住所地臺南縣學甲鎮西進207-26號，並由抗告
    人之子即訴訟代理人吳勝利合法簽收，有中華郵政股份有限
    公司高雄郵局95年7月26日高營字第0952002727號函檢送郵
    政簽收收據一件附原審卷可稽。計其提起訴願之法定期間，
    應自92年9月30日起算，扣除其在途期間5日（原審裁定誤為
    2日），至92年11月3日（星期一，非休息日）即已屆滿，抗
    告人遲至93年12月6日始將訴願書寄送相對人收受，有高雄
    市政府都市發展局總收文日期章蓋於訴願書可按，抗告人提
    起之訴願顯已逾30日之法定不變期間，原處分應於訴願期間
    屆滿時即告確定。本件抗告人對於已確定之行政處分提起行
    政訴訟，自有起訴不備其他要件之違法，原裁定駁回抗告人
    在原審之訴，理由雖略異，惟結果並無不同，仍應予維持。
    抗告意旨雖稱原處分送達後，抗告人曾以陳情之方式表示不
    服，其訴願未逾期云云，然未舉證以實其說，並非可採，其
    抗告為無理由，應予駁回。本件抗告既無理由，依程序不合
    ，實體不究之原則，抗告人實體上之主張，已無庸復予審酌
    ，併此指明。
五、依行政訴訟法第104條、民事訴訟法第95條、第78條，裁定
    如主文。
中　　華　　民　　國　　96　　年　　3　　 月　　26　　日
                  第六庭審判長法  官　張　登　科
                              法  官  葉　百　修
                              法  官　藍　獻　林
                              法  官　林　清　祥
                              法  官　鄭  小  康
以  上  正  本  證  明  與  原  本  無  異
中　　華　　民　　國　　96　　年　　3　　 月　　27　　日
　　　　　　　　　　　　　　　書記官　葛　雅　慎
